【裁判字號】    99,上訴,694
【裁判日期】    990630
【裁判案由】    違反毒品危害防制條例
【裁判全文】
臺灣高等法院高雄分院刑事判決         99年度上訴字第694號
上  訴  人
即  被  告  甲○○
選任辯護人  吳永茂律師
            羅玲郁律師
上列上訴人因違反毒品危害防制條例案件，不服臺灣高雄地方法
院98年度重訴字第74號中華民國99年2月26日第一審判決（起訴
案號：臺灣高雄地方法院檢察署98年度偵字第31728 號、37341
號），提起上訴，本院判決如下：
     主  文
原判決撤銷。
甲○○共同運輸第二級毒品，累犯，處有期徒刑伍年。扣案之甲
基安非他命柒包（淨重2131.03 公克，純度76.12 ％，純質淨重
1622 .14公克）均沒收銷毀之。另扣案之綑綁用束腹壹個、短褲
壹個、護膝貳個、繃帶壹組及廠牌NOKIA 手機貳支均沒收。
     理  由
一、甲○○前於民國94年間因公共危險案件，經台灣高雄地方法
    院判處有期徒刑3 月確定，於95年4 月4 日易科罰金執行完
    畢。仍不思警惕，明知甲基安非他命係毒品危害防制條例第
    2 條第2 項第2 款所列之第二級毒品，並屬行政院公告為懲
    治走私條例「管制物品項目及其數額」甲類第4 款之管制進
    出口物品，不得非法持有、運輸及私運進出口，竟於98年10
    月初，受蔡玠縉（未據公訴人起訴）之委託，欲以挾帶之方
    式將違禁物自臺灣高雄運輸走私出境至印尼雅加達，並允諾
    事成後再給予新台幣（下同）20萬元之報酬。二人遂共同基
    於運輸海洛因及私運管制物品出口之犯意聯絡，蔡玠縉並先
    支付2 萬5000元予甲○○以購買飛機票及辦理出國簽證之花
    費。嗣甲○○辦妥簽證及機票後，遂於同年月21日3 時許，
    在高雄市○○路與成功路口之「85大樓」附近與蔡玠縉會合
    ，並登上蔡玠縉之友人所駕駛之自用小客車內，由蔡玠縉，
    以綑綁用束腹、短褲、護膝、繃帶綑綁甲基安非他命7 包（
    合計淨重2131 .03公克，純度76.12 ％，純質淨重1622.14
    公克）在其身上，並交付廠牌NOKIA 手機1 支（黑色機殼）
    作為到達雅加達後聯繫之用。之後甲○○即依指示，於同日
    凌晨4 時許，自行搭乘計程車運輸上開甲基安非他命離開上
    址，至高雄小港國際機場辦理出國登機手續。惟於同日5 時
    9 分許，甲○○在出境檢驗檯時，因遭關稅局人員之攔檢，
    而在其身上扣得上揭甲基安非他命7 包，及綑綁用束腹1 個
    、短褲1 個、護膝2 個、繃帶1 組、廠牌NOKIA 手機二支（
    即上開黑色機殼手機外；另一白色機殼手機、門號00000000
    00為甲○○所自有，供與蔡玠縉連繫運毒之用），始查悉上
    情。甲○○於警詢時供出毒品來源，因而破獲共犯蔡玠縉。
二、案經法務部調查局高雄縣調查站暨高雄縣政府警察局岡山分
    局先後報請臺灣高雄地方法院檢察署檢察官偵查起訴。
    理  由
甲、程序部分：
    本判決以下所引用之傳聞證據，被告及辯護人於本院審理時
    ，均表示沒有意見，且未於言詞辯論終結前聲明異議，本院
    審酌上開傳聞證據作成時，並無不法之情事，認為適當，依
    刑事訴訟法第159 條之5 第2 項規定，自有證據能力，均得
    為證據。
乙、實體部分：
一、上揭事實，業據上訴人即被告甲○○於檢察官偵訊中、原審
    及本院審理中自白不諱；且在被告身上所扣得之白色晶體7
    包經送化驗，確屬第二級毒品甲基安非他命，亦有法務部調
    查局98年11月12日調科壹字第09800557580 號鑑定書在卷可
    稽（見98年偵字第37341 號卷第20頁）。此外，復有扣案之
    甲基安非他命7 包（合計淨重2131.03 公克，純度76.12 ％
    ，純質淨重1622.14 公克）、綑綁用束腹1 個、短褲1 個、
    護膝2 個、繃帶1 組、及供聯絡用之廠牌NOKIA 手機2 支（
    黑、白機殼各一）等扣案可資佐證。足見被告之自白與事實
    相符，自得採為認定被告犯罪之證據。綜上所述，本件事證
    明確，被告之犯行，堪以認定。
二、按甲基安非他命係屬毒品危害防制條例第2 條第2 項第2 款
    所列之第二級毒品，亦屬行政院依據懲治走私條例第2 條第
    4 項公告之「管制物品項目及其數額」甲項第4 款所列之管
    制進出口物品。又運輸毒品罪之所謂「運輸」，係指轉運輸
    送而言，不以自國外輸入國內或自國內輸出國外者為限，其
    在「國內運送」者，亦屬之。核被告所為，係犯毒品危害防
    制條例第4 條第2 項之運輸第二級毒品罪及懲治走私條例第
    2 條第2 項、第1 項之私運管制物品出口未遂罪。被告持有
    第二級毒品之低度行為，為運輸之高度行為所吸收，不另論
    罪。又被告與蔡玠縉間，就上開犯行，有犯意聯絡及行為分
    擔，均為共同正犯。又被告以同一運輸行為，私運甲基安非
    他命出口未遂，同時觸犯運輸第二級毒品罪及私運管制物品
    出口未遂罪，為想像競合犯，應依刑法第55條規定從一重之
    共同運輸第二級毒品罪論處。公訴人雖未就被告私運管制物
    品出口未遂部分起訴，惟被告此部分與起訴事實之運輸第二
    級毒品罪，具有想像競合犯關係，為起訴效力所及，本院自
    得一併審理。又被告於前94年間因公共危險案件，經原審判
    處有期徒刑3 月確定，於95年4 月4 日易科罰金執行完畢，
    有台灣高等法院被告前案紀錄表在卷可稽，是被告受徒刑執
    行完畢後，五年以內故意再犯有期徒刑以上之罪，為累犯，
    依刑法第47條第1 項規定加重其刑（惟法定刑無期徒刑部分
    ，依法不得再加重）。另查被告犯上開之罪於偵查及審判中
    均自白，有卷可稽，是依毒品危害防制條例第17條第2 項規
    定，減輕其刑。又被告於警詢時供出毒品來源，因而破獲共
    犯蔡玠縉，有98年10月21日警詢筆錄在卷可考，應依同條例
    第17條第1 項規定減輕其刑。並與上開累犯加重事由，依法
    先後遞減之。
三、原審予以被告論科，固非無見，惟查(一)被告另涉犯私運管制
    物品出口未遂罪，已如前述，原審漏未審酌，自有未合。(二)
    被告於警詢時供出毒品之來源，警方因而破獲共犯蔡玠縉，
    已如前述，應依毒品危害防制條例第17條第1 項規定減輕其
    刑。原審就被告此部分認不構成減刑事由，亦有未合。被告
    上訴意旨，執前開(二)情詞，指摘原判決不當，為有理由，及
    原判決有上述(一)可議，自應由本院將原判決撤銷改判。審酌
    被告為圖私利，參與走私運輸第二級毒品甲基安非他命，惡
    性重大，且運輸毒品之數量龐大，惟念其犯後坦承犯行，並
    供出共犯蔡玠縉，應度尚佳等一切情狀，量處有期徒刑5 年
    。扣案甲基安非他命7 包（合計淨重2131.03 公克，純度76
    .1 2％，純質淨重16 22.14公克），係屬二級毒品，依毒品
    危害防制條例第18條第1 項前段規定，沒收銷燬之。另扣案
    之綑綁用束腹1 個、短褲1 個、護膝2 個、繃帶1 組及廠牌
    NO KIA手機一支（黑色殼），雖非被告所有，但係共犯蔡玠
    縉者提供而供上開運輸毒品所用之物，業據被告供明在卷（
    見偵字第37341 號卷第7 頁），即屬共同被告蔡玠縉所有且
    供犯罪所用之物，基於責任共同之連帶原則，仍應依毒品危
    害防制條例第19條第1 項規定，在被告主刑項下，併為沒收
    之諭知；另扣案之廠牌NOKIA 手機一支（白色機殼，門號00
    00000000），則係被告所有，亦據被告供明在卷，並有台灣
    大哥大資料查詢在卷可稽（見原審卷第38頁），而該手機又
    係被告用與蔡玠縉者聯絡運毒事宜所用之物，是應依毒品危
    害防制條例第19條第1 項規定，亦應一併為沒收。至於被告
    與蔡玠縉原先約定之報酬20萬元，因被告於機場時即為警查
    獲，而事實上尚未取得，即非運輸毒品所得之物，自無從依
    毒品危害防制條例第19條第1 項之規定宣告沒收或以其財產
    抵償之；另蔡玠縉先前提供予被告購買機票、辦理簽證之2
    萬5000元，因一部分已支付他人，其餘則已歸還蔡玠縉者，
    故性質上亦非屬犯罪所得之物，不在得予沒收之列，附此敘
    明。
據上論斷，應依刑事訴訟法第369 條第1 項前段、第364 條、第
299 條第1 項前段，毒品危害防制條例第4 條第2 項、第17條第
1 項、第2 項、第18條第1 項前段、第19條第1 項，懲治走私條
例第2 條第2 項第1 款、刑法第11條、第28條、第55條、第47條
第1 項，判決如主文。
本案經檢察官蔡國禎到庭執行職務。
中    華    民    國    99    年    6     月    30    日
                  刑事第七庭    審判長法  官  莊飛宗
                                      法  官  蔡廣昇
                                      法  官  謝宏宗
以上正本證明與原本無異。
如不服本判決應於收受本判決後10日內向本院提出上訴書狀，其
未述上訴理由者，並得於提起上訴後10日內向本院補提理由書
狀（均須按他造當事人之人數附繕本)「 切勿逕送上級法院」。
中    華    民    國    99    年    7     月    1     日
                                      書記官  蘇恒仁
附錄本判決論罪科刑法條：
違反毒品危害防制條例第4條第2項
製造、運輸、販賣第二級毒品者，處無期徒刑或 7 年以上有期
徒刑，得併科新臺幣 1 千萬元以下罰金。
懲治走私條例第2條第2項、第1項
私運管制物品進口、出口逾公告數額者，處 7 年以下有期徒刑
，得併科新臺幣 3 百萬元以下罰金。
前項之未遂犯罰之。
第 1 項所稱管制物品及其數額，由行政院公告之。

司法院資訊處製作；財團法人民間司法改革基金會備份。
